

NUR ASMA DEWI

+62851-6192-1793

nurasmadewi04@gmail.com

PROFIL

Mahasiswa Teknik Informatika semester 8 di Universitas Saintek Muhammadiyah Jakarta dengan pengalaman kerja di lingkungan yang dinamis sebagai admin di perusahaan ekspedisi, implementer di rumah sakit, dan kasir. Keterampilan saya mencakup manajemen waktu yang efisien, pengelolaan data yang akurat, dan penerapan teknologi informasi. Saya terampil dalam pengelolaan dokumen, optimasi proses operasional, serta pelayanan pelanggan. Pengalaman sebagai kasir telah mengasah kemampuan saya dalam mengelola transaksi keuangan dan berinteraksi secara efektif dengan pelanggan, menambahkan kedalaman pada keahlian administratif saya. Dengan kemampuan komunikasi yang kuat dan komitmen untuk keakuratan serta kepatuhan, saya siap untuk memberikan kontribusi yang berarti dan mendukung efisiensi operasional.

PENDIDIKAN

Universitas Saintek Muhammadiyah

S1 - Teknik Informatika 2021 - Sekarang

SMA Negeri 1 Lubuk Sikaping

Matematika & Ilmu Pengetahuan Alam 2016 – 2019

KEMAMPUAN

- Teknologi: Microsoft Office (Excel dan Word)
- Komunikasi: Menyampaikan informasi secara jelas baik secara lisan maupun tertulis
- Manajemen: Penyelesaian tugas dan proyek dengan hasil yang memuaskan

PELATIHAN

Pelatihan Administrasi - Jakarta

04 November 2023

- Memperoleh keahlian dalam pengelolaan administrasi organisasi, termasuk pengaturan dokumen, pengelolaan waktu, dan efisiensi prosedural.
- Meningkatkan kemampuan komunikasi, koordinasi tim, dan manajemen konflik, yang sangat penting untuk peran administratif dalam setiap organisasi.

PENGALAMAN KERJA

Magang RSIJ Sukapura

Implementer | Oktober 2023 - Januari 2024

- Membantu mengarahkan perawat, dokter dan petugas rumah sakit lainnya dalam menggunakan sistem yang baru.
- Bertanggung jawab atas pengecekan dan verifikasi ribuan entri data pasien, memastikan akurasi dan integritas informasi kesehatan yang sangat penting.
- Khusus terlibat dalam proses verifikasi pembayaran pascapemeriksaan, memeriksa kesesuaian pembayaran dengan layanan yang telah diterima oleh pasien.

Cafe dan Resto Kebon ibu

Kasir | Februari 2022 - September 2023

- Bertanggung jawab untuk menginput pesanan dan melayani pelanggan dalam melakukan transaksi pembayaran secara tunai maupun non tunai.
- Membantu pelanggan dalam memberikan informasi mengenai menu yang tersedia.
- Berkontribusi dalam pemantauan kinerja keuangan dengan mencatat laporan penjualan secara rutin.

Eksepedisi Pengantaran Barang - Tiki

Admin | Maret 2020 - Agustus 2020

- Bertanggung jawab atas pencatatan dan pemantauan detail pengiriman barang, termasuk verifikasi data dan koordinasi dengan tim logistik untuk memastikan akurasi informasi pengiriman.
- Mengatur dan mengoptimalkan jadwal pengiriman barang untuk memaksimalkan efisiensi kurir.